【裁判字號】    97,交易,77
【裁判日期】    971215
【裁判案由】    過失致死
【裁判全文】
臺灣新竹地方法院刑事判決              97年度交易字第77號
公  訴  人  臺灣新竹地方法院檢察署檢察官
被      告  乙○○
選任辯護人  李文傑律師
上列被告因過失致死案件，經檢察官提起公訴（97年度偵字第14
62號），本院依簡式審判程序判決如下：
    主  文
乙○○因過失致人於死，處有期徒刑柒月。緩刑貳年。
    事  實
一、乙○○於民國96年12月15日晚上某時許，駕駛車牌號碼JX－
    0817號自用小客車，沿新竹市○○○路由南往北方向行駛，
    於同日21時25分許，行經新竹市○○○路、延平路3 段455
    巷口時，明知行車速度應依速限標誌或標線之規定，且依當
    時天候雖為陰天，然夜間有照明、柏油路面、無缺陷，視距
    良好等一切情狀，並無不能注意之情事，竟疏未注意，而在
    上揭限速時速50公里之路段，以時速60、70公里之速度超速
    行駛，適有行人陳榮龍酒後欲由東至西穿越西濱公路，亦疏
    未注意乙○○所駕駛前揭車牌號碼JX—0817號自用小客車行
    經該路口，即貿然穿越馬路，乙○○見狀煞車不及，其駕駛
    之前述車牌號碼JX－0817號自用小客車車頭遂撞擊陳榮龍，
    致陳榮龍倒地，受有顱內出血合併頭皮撕裂傷、第二頸椎骨
    折、左下肢骨折及全身多處擦、挫傷等傷害。嗣經警據報到
    場處理時，在未有偵查犯罪職權之機關或公務員查知乙○○
    為犯人前，其主動向員警自首其為車禍當事人，而願意接受
    裁判，並為警循線查悉上情。而陳榮龍經送國軍新竹地區醫
    院附設民眾診療服務處急救，仍因頸椎骨折及頭頸部鈍力損
    傷，於翌日（即96年12月16日）凌晨2 時15分許不治死亡。
二、案經陳榮龍之兄甲○○告訴及新竹市警察局第一分局報請臺
    灣新竹地方法院檢察署檢察官相驗後自動檢舉偵查起訴。
    理  由
一、本件被告乙○○所犯過失致死罪，非死刑、無期徒刑、最輕
    本刑為三年以上有期徒刑之罪，被告於本院準備程序進行中
    ，就被訴事實為有罪之陳述，經本院認符合於刑事訴訟法第
    273 條之1 第1 項之規定，裁定進行簡式審判程序，合先敘
    明。
二、訊據被告乙○○對於上揭事實於歷次警詢、偵訊及本院審理
    時均坦承不諱，並為告訴人即被害人之兄甲○○於警詢、偵
    訊及本院審理時指述在卷，且為證人彭家修、劉素容及林郎
    濱於偵訊時證述在卷，此外，復有新竹市警察局第一分局處
    理相驗案件初步調查報告暨報驗書1 份、警員彭木榮所出具
    之偵查報告1 份、新竹市警察局A1類道路交通事故摘報表1
    份、道路交通事故現場圖1 份、道路交通事故調查報告表（
    一）及（二）各1 份、國軍新竹地區醫院附設民眾診療服務
    處診斷證明書1 份、肇事現場及被害人照片共36幀等在卷足
    稽。而被害人陳榮龍確係因本件車禍導致死亡，亦經臺灣新
    竹地方法院檢察署檢察官督同法醫相驗明確，並製有勘驗筆
    錄、相驗屍體證明書及檢驗報告書各1 份附卷可憑。次按，
    行車速度，依速限標誌或標線之規定，此為道路交通安全規
    則第93條第1 項前段定有明文。而本案肇事地點所在之路段
    限速為時速50公里等情，亦有前述道路交通事故調查報告表
    （一）1 份附卷足參，被告於上開時地駕車，應注意並能注
    意上開規定，竟不注意，以致肇事，使被害人死亡，顯有過
    失。而本件車禍經送臺灣省竹苗區車輛行車事故鑑定委員會
    及臺灣省車輛行車事故覆議鑑定委員會鑑定結果，均認被告
    駕車超速行駛，違反道路交通安全規則第93條第1 項規定等
    情，此有臺灣省竹苗區車輛行車事故鑑定委員會97年2 月4
    日竹苗鑑970001字第0975300395號函及臺灣省車輛行車事故
    覆議鑑定委員會97年4 月29日覆議字第0976201526號函各1
    份在卷可考，足見被害人陳榮龍因本件車禍死亡，與被告之
    過失行為間並有相當因果關係。從而，被告之自白核與事實
    相符而堪採信，本案事證明確，被告所為前開過失致死犯行
    洵堪認定，應予依法論科。
三、核被告乙○○所為，係犯刑法第276 條第1 項之過失致死罪
    。被告在犯罪後，在有偵查權限之警察機關尚未知悉犯人前
    ，主動向前來現場處理之警員承認為肇事人而接受裁判等情
    ，有本院公務電話紀錄表1 份在卷足稽、應依刑法第62條前
    段之規定減輕其刑。爰審酌被告就本件車禍過失程度之輕重
    ，犯罪之情節、手段、所生之危害嚴重、犯後坦承犯行，且
    已與被害人家屬達成和解，並已給付賠償金等情，有和解筆
    錄1 份在卷足稽，足認犯後態度尚稱良好等一切情狀，量處
    如主文所示之刑，以示懲儆。
四、末查被告前未曾受有期徒刑以上刑之宣告，有前述臺灣新竹
    地方法院檢察署刑案資料查註紀錄表及臺灣高等法院被告前
    案紀錄表各1 份在卷可稽，可見其素行尚佳；又被告於本院
    審理時坦承犯罪，且與被害人家屬達成民事和解，並已給付
    賠償金額等情，已如前述，本院認被告已有悔意，經此偵、
    審程序之教訓，當知警惕，應無再犯之虞，本院認其所受宣
    告之刑以暫不執行為適當，爰依刑法第74條第1 項第1 款規
    定諭知緩刑2 年，以勵自新。
據上論斷，應依刑事訴訟法第273 條之1 第1 項、第299 條第1
項前段，刑法第276 條第1 項、第62條前段、第74條第1 項第1
款，刑法施行法第1 條之1 第1 項、第2 項前段，判決如主文。
本案經檢察官張嘉宏到庭執行職務。
中    華    民    國    97    年    12    月    15    日
                  交通法庭    法  官   楊惠芬
以上正本證明與原本無異。
如不服本判決應於收受本判決後10日內向本院提出上訴書狀，上
訴書狀應敘述具體理由。上訴書狀未敘述上訴理由者，應於上訴
期間屆滿後20日內補提理由書狀於本院 (均須按他造當事人之人
數附繕本 )「切勿逕送上級法院」。
中    華    民    國    97    年    12    月    15    日
                              書記官   張懿中
附錄本案論罪科刑法條全文：
刑法第276 條第1 項：
因過失致人於死者，處二年以下有期徒刑、拘役或二千元以下罰
金。


司法院資訊處製作；財團法人民間司法改革基金會備份。
